【裁判字號】    96,訴,1110
【裁判日期】    970123
【裁判案由】    違反槍砲彈藥刀械管制條例
【裁判全文】
臺灣基隆地方法院刑事判決              96年度訴字第1110號
公  訴  人  臺灣基隆地方法院檢察署檢察官
被      告  乙○○
指定辯護人  本院公設辯護人丙○○
上列被告因違反槍砲彈藥刀械管制條例案件，經檢察官提起公訴
（96年度偵字第5255號），本院判決如下：
    主  文
乙○○未經許可，持有可發射子彈具有殺傷力之槍枝，累犯，處
有期徒刑貳年貳月，併科罰金新台幣萬元，罰金如易服勞役，
以新台幣壹仟元折算壹日；扣案之改造手槍壹枝（含彈匣壹個，
槍枝管制編號：0000000000號）及非制式子彈伍顆，
均沒收之。
    事  實
一、乙○○前因違反毒品危害防制條例案件，經本院以89年度簡
    上字第10號判決判處有期徒刑4 月確定，於民國90年9 月27
    日執行完畢；詎其未知悔改，於93年夏、秋間某日，在基隆
    市廟口某電動玩具店，得知真實姓名、年籍不詳，綽號「阿
    國」之成年男子販售槍、彈，遂與「阿國」約定，由「阿國
    」於當日攜帶槍、彈，前往乙○○位於基隆市○○區○○路
    26巷50之2 號住處，乙○○即以新台幣（下同）1 萬5,000
    元之價格，購買仿WALTHER 廠PPK/S 型半自動手槍製造，換
    裝土造金屬槍管而成，可擊發子彈具有殺傷力之改造手槍1
    枝（含彈匣1 個，槍枝管制編號：0000000000號）及由金屬
    彈殼結合直徑8.0 ±0.5mm 之金屬彈頭而成，可供擊發具有
    殺傷力之非制式子彈7 顆，以及無法擊發而不具殺傷力之非
    制式子彈1 顆，並將上開槍、彈以不透明盒子盛裝後，藏放
    於上址住處之鞋櫃中而持有之，嗣經警於96年10月8 日下午
    6 時30分許，在上址執行搜索時查獲，並扣得上開槍、彈，
    始悉上情。
二、案經基隆市警察局第二分局報請臺灣基隆地方法院檢察署檢
    察官偵查起訴。
    理  由
一、上開事實，業據被告乙○○於警詢、偵查及本院審理時坦承
    不諱，並有查獲現場照片在卷供參，足認被告之自白與事實
    相符；又扣案之改造手槍1 枝（含彈匣1 個，槍枝管制編號
    ：0000000000號），經鑑定結果，認係仿WALTHER 廠PPK/S
    型半自動手槍製造，換裝土造金屬槍管而成，擊發功能正常
    ，可擊發適用子彈，具有殺傷力；另扣案之子彈7 顆，經實
    際試射後，認均係由金屬彈殼結合直徑8.0 ±0.5mm 之金屬
    彈頭而成，可供擊發而具有殺傷力，此有內政部警政署刑事
    警察局96年11月12日刑鑑字第0960155295號槍彈鑑定書在卷
    可稽，事證明確，被告之犯行應堪認定。
二、法律適用方面
（一）按未經許可持有槍彈，其持有之繼續為行為之繼續，亦即
      一經持有槍彈，罪即成立，惟其完結須繼續至持有行為終
      了時為止，即使相關法律於持有行為終了前修正，僅須持
      有之行為繼續至法律修正公布施行後始終了，即無行為後
      法律變更可言。本件被告向「阿國」購入扣案槍、彈而持
      有之，核被告所為，係犯槍砲彈藥刀械管制條例第8 條第
      4 項未經許可持有可發射子彈具有殺傷力之槍枝罪，及同
      條例第12條第4 項未經許可持有子彈罪。再者，被告雖自
      93年夏、秋間某日即持有扣案槍、彈，而刑法於94年2 月
      2 日修正公布，並自95年7 月1 日起施行，然因被告係於
      96年10月8 日始為警查獲，即其持有槍、彈之行為，係於
      新修正刑法施行後始終了，揆諸前開所述，自無行為後法
      律變更可言，毋庸為新舊法之比較適用，附此敘明。
（二）被告以一行為同時持有扣案槍、彈，係以一行為同時觸犯
      上開2 罪名，為想像競合犯，應從重依未經許可持有可發
      射子彈具有殺傷力之槍枝罪處斷。
（三）被告前曾受如事實欄所載之徒刑執行完畢，此有臺灣高等
      法院被告前案紀錄表在卷供參，其受徒刑之執行完畢，再
      為本件持有槍、彈之犯行，係於5 年內故意再犯本件有期
      徒刑以上之罪，為累犯，應依刑法第47條第1 項之規定加
      重其刑。
（四）另按犯罪之情狀顯可憫恕，認科以最低度刑仍嫌過重者，
      得酌量減輕其刑，刑法第59條定有明文。本件被告所犯未
      經許可持有可發射子彈具有殺傷力之槍枝罪，該罪之法定
      刑為3 年以上10年以下有期徒刑，併科700 萬元以下罰金
      ，惟被告持有之扣案槍枝非屬制式槍枝，對於社會之危害
      性與制式槍枝相較為低，且被告僅單純持有扣案槍、彈，
      並無其他積極證據足證被告曾以該等槍、彈為其他犯罪行
      為，又其前雖有犯罪紀錄，然所犯均屬施用及持有毒品等
      違反毒品危害防制條例之犯罪，並無違反槍砲彈藥刀械管
      制條例之犯罪前科，此有臺灣高等法院被告前案紀錄表在
      卷可稽，故被告所稱係因好奇，始購入扣案槍、彈等情，
      應屬可信，是認宣告法定最低度之刑，猶嫌過重，爰依刑
      法第59條之規定，減輕其刑，並先加後減之。
（五）爰審酌被告未經許可，持有前開可發射子彈具有殺傷力之
      改造手槍及具有殺傷力之子彈，對於社會治安之危害非低
      ，惟其於警詢、偵查及本院審理時均坦承犯行，犯後態度
      良好，且無證據足資證明其曾持扣案槍、彈為其他犯罪行
      為等一切情狀，量處如主文所示之刑，並就罰金刑部分，
      諭知易服勞役之折算標準。
（六）另按犯罪在96年4 月24日以前者，除中華民國96年罪犯減
      刑條例另有規定外，依下列規定減刑：一、死刑減為無期
      徒刑。二、無期徒刑減為有期徒刑20年。三、有期徒刑、
      拘役或罰金，減其刑期或金額2 分之1 ，96年7 月16日施
      行之中華民國96年罪犯減刑條例第2 條第1 項定有明文。
      次按犯罪行為之一部或其犯罪結果在96年4 月24日以後，
      不得適用上開減刑條例減刑（司法院院解字第3540號解釋
      、最高法院70年台非字第135 號判例及法院辦理96年減刑
      案件應行注意事項第11項可資參照）。本件被告持有扣案
      槍枝之時間係至96年10月8 日為警查獲時為止，亦即其於
      96年4 月24日之後仍有繼續持有扣案槍、彈之犯行，參酌
      上開所述，自無從適用前開減刑條例予以減刑。
（七）扣案仿WALTHER 廠PPK/S 型半自動手槍製造，換裝土造金
      屬槍管而成，可擊發子彈具有殺傷力之改造手槍1 枝（含
      彈匣1 個，槍枝管制編號：0000000000號）及由金屬彈殼
      結合直徑8.0 ±0.5mm 之金屬彈頭而成，可供擊發具有殺
      傷力之非制式子彈5 顆，均為違禁物，應依刑法第38條第
      1 項第1 款之規定宣告沒收；另扣案可供擊發具有殺傷力
      之非制式子彈2 顆，業經試射而不具子彈之外形及功能，
      與扣案無法擊發不具殺傷力之非制式子彈1 顆，均不具殺
      傷力，非屬違禁物，無庸宣告沒收；至於檢察官就扣案具
      有殺傷力且業經試射之非制式子彈2 顆仍聲請沒收一節，
      即有未洽，附此敘明。
據上論斷，應依刑事訴訟法第299 條第1 項前段，槍砲彈藥刀械
管制條例第8 條第4 項、第12條第4 項，刑法第11條前段、第47
條第1 項、第59條、第55條前段、第42條第3 項前段、第38條第
1 項第1 款，判決如主文。
本案經檢察官甲○○到庭執行職務。
中    華    民    國    97    年    1     月    23    日
                  刑事第二庭審判長法    官  陳志祥
                                  法    官  楊皓清
                                  法    官  邰婉玲
以上正本證明與原本無異。
如不服本判決應於收受本判決後10日內向本院提出上訴書狀，其
未敘述上訴理由者，並得於提起上訴後10日內向本院補提理由書
狀（均須按他造當事人之人數附繕本）「切勿逕送上級法院」。
中    華    民    國    97    年    1     月    23    日
                                  書 記 官  彭筠凱
附錄所犯法條：
槍砲彈藥刀械管制條例第8 條第4 項
未經許可，持有、寄藏或意圖販賣而陳列第1 項所列槍枝者，處
3 年以上10年以下有期徒刑，併科新台幣700 萬元以下罰金。
槍砲彈藥刀械管制條例第12條第4 項
未經許可，持有、寄藏或意圖販賣而陳列子彈者，處5 年以下有
期徒刑，併科新台幣300 萬元以下罰金。


司法院資訊處製作；財團法人民間司法改革基金會備份。
